---
title: "Class Notes"
author: "Alejandra Barrera"
date: "6/14/2020"
output: html_document 

---

```{r setup, include=FALSE} 
knitr::opts_chunk$set(echo = TRUE)
knitr::opts_chunk$set(comment = NA)
```
<style type="text/css">
.main-container {
  max-width: auto;
  margin-left: 50px;
  margin-right: 50px;
}

* {box-sizing: border-box}
body {font-family: "Lato", sans-serif;}

/* Style the tab */ 
.tab {
  float: left;
  border: 1px solid #ccc;
  background-image: linear-gradient(#4A8FCA,#A8D7FF);
  width: 20%;
  height: 500px;
   
}

/* Style the buttons inside the tab */
.tab button {
  display: block;
  background-color: inherit;
  color: black;
  padding: 10px 16px;
  width: 100%;
  border: none;
  outline: none;
  text-align: left;
  cursor: pointer;
  font-size: 14px;
}

/* Create an active/current "tab button" class */
.tab button.active {
  background-color: #337AB7;
}

/* Style the tab content */
.tabcontent {
  float: left;
  padding: 0px 12px;
  border: 1px solid #ccc;
  width: 80%;
  border-left: none;
  height: 500px;
  display: none;
  white-space: nowrap;
  overflow-y: auto;
  overflow-x: auto;
}

/* Clear floats after the tab */
.clearfix::after {
  content: "";
  clear: both;
  display: table;
}

.demobox {
  background-color: #cfc ;
}
</style>

## __Semana 2__

<div style="background-color: #E0F7FA ; padding: 5px; box-shadow: 2px 2px 2px grey">
<div id="demobox">
Notas para la futura Alejandra. Recuerda **SIEMPRE** estos pasos: Guardar->Commit->Push (asi se hayan desaparecido los archivos) y ya. Puedes usar esta pagina donde estan las referencias de R Markdown.  
</div>
</div style>

&nbsp; 

[NOTAS DE LA SEMANA 1](./Notas_Clase.html)  
[Markdown Sheets](https://rstudio.com/wp-content/uploads/2015/03/rmarkdown-reference.pdf)  
[Markdown Info](https://bookdown.org/yihui/rmarkdown/r-code.html)  
[R Cheat Sheets](http://datasciencefree.com/basicR.pdf) 

Para borrar la consola cntrl+L y para borrar todas las variables rm(list=ls()). Para tener informacion de una funcion se pone "?_funcion si parentesis_"

> There are different types of classes of objetcs  

  - character  
  - numeric  
  - integer  
  - complex  
  - Logical  

La excepcion es una lista que puede tener cualquier objeto. 

### __*Vectores, Matrices, listas, factores, dataframe...*__  {.tabset .tabset-pills}

#### Vectores  
  * Con la funcion c()  

```{r}
x<- c(0.5, 0.6) #Como si c significara concatenar
print(x)
```
Tambien pueden tener nombres propios
```{r}
names(x)<-c("Food","Bar")
x
```
En este caso, pueden haber distintos objetos (numericos, logicos, enteros, etc)

  * Con la funcion vector() 

```{r}
x<-vector("numeric", length=10)
x
```
***
Para saber la clase entonces se usa *class()*
```{r}
class(x)
```
Se puede forzar la conversion entre clases de numeros. Por ejemplo:
```{r}
x<-0:6
class(x)
as.numeric(x)
as.character(x)
as.logical(x)
```
 
#### Listas
```{r}
x<-list(1, "a", TRUE, 1+4i) #Recuerda que los numeros que cambian son los indices de los vectores, tienen dobles corchetes cuadrados
print(x)
```
Tambien pueden tener nombres
```{r}
x<-list(a=1,b= "a",c= TRUE,d= 1+4i)
x
```
Para eliminar una lista se puede usar `unlist()`
#### Matrices
```{r}
m<- matrix(1:6,nrow=2, ncol=3) # Se construye column wise
print(m)
dim(m)
attributes(m) #Todo lo que se le pueda sacar
m[1,] #Para extraer solo la primera fila

```
Tambien pueden tener nombres:
```{r}
dimnames(m) <- list(c("fila1","fila2"),c("col1","col2","col3")) #Se usa una listaaa
m
```

 * Otra forma es redimensionar un vector
```{r}
m<-1:10
dim(m) <- c(2,5) #dos filas, dos columnas
m
```
 * Cbind-ing and rbind-ing
```{r}
x<-1:3
y<-10:12
cbind(x,y) # Los une por columnas
print("Tambien se puede unir por filas")
rbind(x,y)
```

#### Factors
Para tener datos categoricos:
```{r}
x<-factor(c("yes","no","yes", "no"), levels = c("yes","no")) #Para determinar el orden de los niveles.

x
table(x) #Conteo
class(x)
```

#### Data Frame
```{r}
x<-data.frame(food=1:4, bar=c(T,T,F,F))
x
nrow(x)
ncol(x)
```
  * Para cambiar el nombre de las columnas  
```{r}
colnames(x)[c(1,2)]<-c("Name","Mortality")  
x
```


### __*Functions*__ {.tabset .tabset-pills}    

#### Forma general
Para ver los argumentos de una funcion se usa args(Nombre de la funcion)
```{r}
above_10 <- function (x, n=10){
  use <- x>n
  x[use]
  # Se puede especificar default values.
}
above_10(c(1,4,6,8,99))

```
#### Funciones anonimas
Con la funcion _lapply_ o similares se pueden aplicar funciones creadas en el momento. _sapply_ simplifica los resultados, si todos los resultados son unitarios se retorna un vector.   
```{r}
x<-list(a=matrix(1:4, 2,2), b=matrix(1:6,3,2))
print(x)
lapply(x, function(elt) elt[,1])
```
Si se tiene una lista, se va a aplicar la funcion a toda la lista.  
```{r}
library(datasets)
data(iris)
iris[1:5,]
lapply(iris,mean)

```
_apply_ se usa para evaluar una funcion en los margenes de un arreglo.
```
str(apply)
function(X, margin, function, ...)
```
Por ejemplo:
```{r}
x<-matrix(rnorm(200),20,10)
apply(x,2,mean) #dimension 2 is cols. El promedio se hace vertical
apply(x,1,sum)  #Sum through the rows 
```
Hay funciones como rowsum, o colsum que pueden reducir el codigo.   

_mapply_ is a multivariate apply of sorts.  
```
str(mapply)
function(FUN,..., MoreArgs=NULL, SIMPLIFY=TRUE. USE.NAMES=TRUE)
```
  *  FUN is a function to apply
  * ... contains arguments to apply over  
  * MoreArgs is a list of other arguments to FUN
  * SIMPLIFY indicates whether the result should be simplyfied  
  
Por ejemplo, en vez de usar `list(rep(1,4), rep(2,3), rep(3,2), rep(4,1))` se puede usar:
```{r}
mapply(rep,1:4,4:1)
```
_tapply_ is used to apply a function over subsets of a vector  
```
str(tapply)
function(X, index, FUN=NUL,..., SIMPLIFY=TRUE )
```
  * X is a vector 
  * INDEX is a factor or a list of factors
  * FUN is a function to apply
  * ... contains arguments to apply over  
  * SIMPLIFY indicates whether the result should be simplyfied  
```{r}
x<-c(rnorm(10), runif(10),rnorm(10))
f<-gl(3,10) #Genera los niveles de los factores gl(n,k) n es el numero de niveles y k el numero de replicas
tapply(x,f,mean)
print("Otro ejemplo")
data("mtcars")
mtcars[1:5,]
tapply(mtcars$mpg,mtcars$cyl,mean)
```

_split_ takes a vector or other objetc and splits it into groups determined by a factor of list of factors
```
str(split)
function(x, f, drop=FALSE,... )
```
  * x is a vector or data frame  
  * f is a factores or a list of factors
  * drop indicates whether empty factors levels should be dropped

```{r}
split(x,f) #siempre devuelve una lista. Se puede usar con otra function
lapply(split(x,f),mean)
```


### __*Texto*__  
<details>  
  <summary> Click to expand! </summary>  
 
  * Para convertir vectores a caracteres unidos
```{r}
paste(as.character(c(rep(0,times=3-length(1)),1)), collapse ="")
```
  * Para comparar dos strings  
```{r}
library(pracma)
strcmpi("Hola","hola") #case insensitive
strcmp("Hola","hola")  #case sensitive
```
  * Para poner todas las letras en minuscula
```{r}
tolower("HOLA")
```
  * Para separar de acuerdo a un indicador
```{r}
testName <- "HOLA.Como.Estas"
strsplit(testName,"\\.")
```
  * Para sustituir un caracter
```{r}
gsub("[[:punct:]]"," ",testName) #removes all puntuaction
gsub("[.]"," ",testName) #tambien se puede [-]
```

  * Metacharacters:
^ inicio, $ final, [Bb], ^[Ii] am, ^[0-9][a-zA-Z], [^?.]$ (busca al final excluyendo ?. para eso se usa ^), ^[Gg]ood|[Bb]ad, ^([Gg]ood|[Bb]ad)
```{r}
gsub("[[:punct:]]"," ",testName) #removes all puntuaction
gsub("[.]"," ",testName) #tambien se puede [-]
```


</details> 

### __*Estructuras de control*__ {.tabset .tabset-pills}

#### If Else  
```{r}
condition<-TRUE
if(condition==TRUE) {
  ## do something
  print(TRUE)
} else #else if 
  { print(FALSE)
  ## do something else
}
```
#### for  
Se puede usar _next_ para cambiar de iteracion o para salir.
```{r}
for(i in 1:10){
  print(i)
}
## otra forma de escribirlo
for(i in 1:4) print(i)
## Para crear una sequencia
seq(5)
```

#### While  
Se puede reemplazar con un _repeat_ pero hay que usar un _break_
```{r}
count<-0
while(count<10) {
  print(count)
  count<-count+1
}
```
### {-}  

***
> *Para hacer Debugging:*  

  * traceback: where does the error occured. Devuelve donde ocurrio el error hay que usarla inmediatamente cuando sale un error.
  * debug y browser: cuando se llega a esta linea se empieza a correr linea por linea. Permite evaluar uno a uno. Para salir del debug se pone Q o c
  * trace 
  * recover: permite ver el ambiente (environment en que estaba la variable)

### __*Reading Data, subsetting, Na Values*__
<details>  
  <summary> Click to expand! </summary>  
  

#### Subsetting   
* $ is used to extract elements of a list or data frame by name
* [] y [[]] sirven para extraer elementos. [[]] es mas usado para listas. [] devuelve un elemento del mismo tipo. Es decir, si el elemento original era una lista este tambien va a ser una lista.
```{r}
x <- list(foo=1:4, bar=0.6) #lista
x[1] #Lista
x[[1]]
class(x[2])
class(x[[2]])
x$foo
x[[1]][[2]] #extraer un elemento de la lista
```
#### NA Values
Para remover los valores que no son numericos:
```{r}
x<- c(1,2,NA,4,NA,5)
bad <-is.na(x)
x[bad]
x[!bad]
```
#### read.table  


</details>  

### __*Funciones utiles*__
<div class="tab">
  <button class="tablinks" onmouseover="openCity(event, 'str')"><i>str</i></button>
  <button class="tablinks" onmouseover="openCity(event, 'download.file')"><i>download.file</i></button>
  <button class="tablinks" onmouseover="openCity(event, 'which')"><i>which</i></button>
  <button class="tablinks" onmouseover="openCity(event, 'summary')"><i>Summary</i></button>
  <button class="tablinks" onmouseover="openCity(event, 'Names')"><i>Names</i></button>
  <button class="tablinks" onmouseover="openCity(event, 'Folders')"><i>Folders and Files</i></button>
  <button class="tablinks" onmouseover="openCity(event, 'Subsetting')"><i>Subsetting</i></button>
  <button class="tablinks" onmouseover="openCity(event, 'Sequences')"><i>Sequences</i></button>
</div>

<div id="str" class="tabcontent">
#### __*str*__  
Compactly display the internal structure of an R object. Gives the function arguments for function.  
```{r}
str(lm)
x<-5
str(x)
library(datasets)
str(airquality)

```
</div>

<div id="which" class="tabcontent">
#### __*which*__  
The `which()` function will return the position of the elements(i.e., row number/column number/array   index) in a logical vector which are TRUE. Unlike the other base R functions, the which() will accept only the arguments with typeof as logical while the others will give an error.  
```{r}
str(which)
which(letters == "g")
```
</div>

<div id="download.file" class="tabcontent">
#### __*download.file*__  
This function can be used to download a file from the Internet.
```{r}
str(download.file)
```
Si se quiere descargar:
  * _imagenes_ se debe poner `mode ='wb'`
</div>

<div id="summary" class="tabcontent">
#### __*summary*__  
Produces a summary of the results  
```{r}
str(summary)
x<-5
summary(x)
```
</div>

<div id="Names" class="tabcontent">
#### __*Names*__  
Gives the names of cols and lists
```{r}
str(names)
library(datasets)
names(iris)
```
</div>

<div id="Folders" class="tabcontent">
### __*Folders and Files*__  

#### *__Files__*  
Connection with outside world  

  * file, opens a connection to a file  
* url, opens a connection to url  
* gzfile and bzfile opens a connection with compresed files  
* `file.exist` Check if files exist. Returns TRUE or FALSE  
* `dir.create` Create directory if it doesnt exist.
* `download.file` 

```{r, echo=FALSE}
str(download.file)
```
**Ejemplo**
```{r,eval=FALSE}
url <-"https://d396qusza40orc.cloudfront.net/getdata%2Fdata%2Fss06hid.csv"
destfile <-"Ejercicio_Semana3/US_communities.csv"
download.file(url, destfile)
```


Hay diferentes funciones para leer los datos:  

  * read.table, read.csv  Son iguales, la unica difrencia es que _read.table_ el separador por defecto es un espacio y en _read.csv_ es una coma  
* readLines, para leer lineas de texto    
* source, Para leer R code files  
* dget, para leer R code files  
* load, para cargar los datos  
* unserialize, para leer en forma binaria
* `read.table()` not so useful for big data.  
    + If you are trying to read a .csv file you should use `sep =","`, `header=TRUE`.  
    + `na.strings` set the character that represents a missing value  
    + skip number of lines to skip before starting to read  
    + Cuando se van a leer bases de datos muy grandes, se pueden hacer unas optimizaciones: 
    + Poner comment.char="" si no hay comentarios en el archivo  
    + Especificar colClasses. Una forma de encontrar las clases de cada columna es:
    
```{r, eval=FALSE}
 initial<- read.table("Nombredelarchivo.txt", nrows=100)  
 classes <- sapply(initial,class)  
 tabAll< read.table("Nombredelarchivo.txt", colClasses=classes) 
```

    + Especificar nrows, se puede sobre estimar  
    + Puede hacer el calculo de la memoria que va a gastar.

    
  
  * reading excel files
    + `library(xlsx)` es un paquete para leer excel. Tambien XLConnect tiene mas opciones    
    + Se puede usar la funcion `read.xlsx`. Esta funcion permite leer columnas y filas especificas.
    + para crear un archivo `write.xlsx`  
    
  * `data.table` es un paquete    
    + library(data.table)  
    + `tables()` todas las tablas del documento  
    + **Importante** Para crear una copia de una tabla se debe hacer uso de la funcion `copy`

</div>

<div id="Subsetting" class="tabcontent">
### __*Subsetting*__  
To access date. Lest create a table:  
```{r, comment=NA}
library(data.table)
DF=data.table(x=rnorm(9), y=rep(c("a","b","c"), each=3),z=rnorm(9))
DF
```
Estas son difetentes formas de hacer subsetting
```{r, comment=NA}
DF[2,]
DF[DF$y=="a",];# TAmbien sirve DF[DF$y %in% "a",]
DF[c(2,3)] #Por defecto son filas
DF[,list(mean(x), sum(z))] #Reconoce automaticamente las columnas
DF[,w:=z^2] # Anade una nueva columna
DF
```
**Importante** Para crear una copia de una tabla se debe hacer uso de la funcion `copy`.   
Tambien, se pueden hacer operaciones: 
```{r}
DF[, m:={tmp<-(x+z); log2(tmp+5)}]; DF
DF[,a:=x>0]; DF
```
  * __*Logicals ands and ors*__ 
Se pueden hacer operaciones logicas
```{r}
DF[(DF$x<=0 & DF$y>11),];DF
DF[(DF$x<=0 | DF$y>11),];DF
```
  * __*Sorting and order*__ 
Para ordenar una variable `sort`
```{r}
sort(DF$x,decreasing = FALSE)
```
Para ordenar un data.frame
```{r}
DF[order(DF$x),]
DF[order(DF$x,DF$y),] #si hay valores de x que son iguales entonces procede al orden por y
```

Tambien, se pueden ordenar utilizando la libreria `plyr` y la funcion `arrange`.
</div>

<div id="Sequences" class="tabcontent">
### __*Sequences*__  
How to create a sequence
```{r}
seq(1,10, by=2)
seq(1,10,length=3)
seq(along=c(1,3,8,25,100)) #create a vector with the length of 1,2

```
</div>


<div class="clearfix"></div>

<script>
function openCity(evt, cityName) {
  var i, tabcontent, tablinks;
  tabcontent = document.getElementsByClassName("tabcontent");
  for (i = 0; i < tabcontent.length; i++) {
    tabcontent[i].style.display = "none";
  }
  tablinks = document.getElementsByClassName("tablinks");
  for (i = 0; i < tablinks.length; i++) {
    tablinks[i].className = tablinks[i].className.replace(" active", "");
  }
  document.getElementById(cityName).style.display = "block";
  evt.currentTarget.className += " active";
}
</script>


### __*Simulation*__  
There are different functions for probability distribution in R:  

  * *rnorm* generates random variable Normal variables with a given mean and standard deviation   
  * *dnorm*  evaluate the normal probability density with a given mean or sd at a point  
  * *pnorm* evaluate the cumulative distribution function for a norma distribution  
  * *rpois* generate random poisson variates with a given rate  
  
Hay diferentes functiones o letras asociadas: *p*: distribucion cumulativa, *q*: funcion cuantil, *r*: generador de numeros aleatorios, *d*: densidad. En orden: rnorm, dnorm  

```{r, echo=FALSE}
str(rnorm)
str(dnorm)
str(pnorm)
str(rpois)
```
Para reajustar o reestablecer el generador de numeros se utiliza `set.seed(1)`.  

#### Random Sampling  
The function `sample` draws ramdomly from a specified set of sclara objects allowing to sample from arbitry distributions.  
```{r}
str(sample) # con repeat se puede obtener numeros repetidos
set.seed(1)
sample(1:10,4)
```

### __*Funciones estadistica*__
<div class="tab">
  <button class="tablinks" onmouseover="openCity(event, 'hist')"><i>hist</i></button>
  <button class="tablinks" onmouseover="openCity(event, 'summary')"><i>Summary</i></button>
  <button class="tablinks" onmouseover="openCity(event, 'Names')"><i>Names</i></button>
</div>

<div id="hist" class="tabcontent">
#### __*hist*__  
Display the histogram  
```{r}
str(hist)
library(datasets)
hist.iris <- as.numeric(iris$Sepal.Length)
hist(hist.iris)

```
</div>

<div id="summary" class="tabcontent">
#### __*summary*__  
Produces a summary of the results  
```{r}
str(summary)
x<-5
summary(x)
```
</div>

<div id="Names" class="tabcontent">
#### __*Names*__  
Gives the names of cols and lists
```{r}
str(names)
library(datasets)
names(iris)
```
</div>

<div class="clearfix"></div>

<script>
function openCity(evt, cityName) {
  var i, tabcontent, tablinks;
  tabcontent = document.getElementsByClassName("tabcontent");
  for (i = 0; i < tabcontent.length; i++) {
    tabcontent[i].style.display = "none";
  }
  tablinks = document.getElementsByClassName("tablinks");
  for (i = 0; i < tablinks.length; i++) {
    tablinks[i].className = tablinks[i].className.replace(" active", "");
  }
  document.getElementById(cityName).style.display = "block";
  evt.currentTarget.className += " active";
}
</script>












### __*dplyr Package*__ {.tabset .tabset-pills}
#### Introduction
Its useful for working with data frames.
```{r, results ="hide"}
library(dplyr)
library(datasets)
```
#### Select
```{r, echo=FALSE}
str(select)
```
  * Para ver los datos de columnas
```{r}
head(select(iris, Sepal.Length:Petal.Length)) 
```
  * Para omitir los datos de una columna
```{r}
head(select(iris, -Sepal.Length))
```
#### Filter
Subset rows given a condition.
```{r, echo=FALSE}
str(filter)
```
```{r}
head(filter(iris, Petal.Width>0.2))
```

#### Arrange
Order the rows
```{r, echo=FALSE}
str(arrange)
```
```{r}
head(arrange(iris, Petal.Width)) #se puede usar desc(Petal.Width) para el orden descendiente
tail(arrange(iris, Petal.Width))

```

#### Rename
Rename cols
```{r, echo=FALSE}
str(rename)
```
```{r}
head(rename(iris, Petal_Width=Petal.Width)) #se puede usar desc(Petal.Width) para el orden descendiente

```
#### Mutate
Create or adds new variables
```{r, echo=FALSE}
str(mutate)
```
```{r}
head(mutate(iris, Petal_std=Petal.Width-mean(Petal.Width))) #se puede usar desc(Petal.Width) para el orden descendiente

```
#### Group_by
Group by categories. Es una especie de tabla dinamica.
```{r, echo=FALSE}
str(group_by)
```
```{r}
group<-group_by(iris, Species) #se puede usar desc(Petal.Width) para el orden descendiente
summarise(group, Petal_meanWidth=mean(Petal.Width), Max_Sepal_length=max(Sepal.Length))
```

#### Merge
Merge with common id. `merge`, `join`, `join_all`
```{r, echo=FALSE}
str(group_by)
```
```{r}
group<-group_by(iris, Species) #se puede usar desc(Petal.Width) para el orden descendiente
summarise(group, Petal_meanWidth=mean(Petal.Width), Max_Sepal_length=max(Sepal.Length))
```












