---
title: "Class Notes"
author: "Alejandra Barrera"
date: "6/14/2020"
output: html_document 

---

```{r setup, include=FALSE}
knitr::opts_chunk$set(echo = TRUE)
```
<style type="text/css">
.main-container {
  max-width: auto;
  margin-left: 50px;
  margin-right: 50px;
}

* {box-sizing: border-box}
body {font-family: "Lato", sans-serif;}

/* Style the tab */
.tab {
  float: left;
  border: 1px solid #ccc;
  background-image: linear-gradient(#4A8FCA,#A8D7FF);
  width: 20%;
  height: 500px;
  
}

/* Style the buttons inside the tab */
.tab button {
  display: block;
  background-color: inherit;
  color: black;
  padding: 10px 16px;
  width: 100%;
  border: none;
  outline: none;
  text-align: left;
  cursor: pointer;
  font-size: 14px;
}

/* Create an active/current "tab button" class */
.tab button.active {
  background-color: #337AB7;
}

/* Style the tab content */
.tabcontent {
  float: left;
  padding: 0px 12px;
  border: 1px solid #ccc;
  width: 80%;
  border-left: none;
  height: 500px;
  display: none;
  white-space: nowrap;
  overflow-x: auto;
  overflow-y: auto;
}

/* Clear floats after the tab */
.clearfix::after {
  content: "";
  clear: both;
  display: table;
}
</style>

## __Semana 2__

Notas para la futura Alejandra. Recuerda **SIEMPRE** estos pasos: Guardar->Commit->Push (asi se hayan desaparecido los archivos) y ya. Puedes usar esta pagina donde estan las referencias de R Markdown.  
[NOTAS DE LA SEMANA 1](./Notas_Clase.html)  
[Markdown Sheets](https://rstudio.com/wp-content/uploads/2015/03/rmarkdown-reference.pdf)  
[Markdown Info](https://bookdown.org/yihui/rmarkdown/r-code.html)  

### __*Estructuras de control*__ {.tabset .tabset-pills}

#### If Else  
```{r}
condition<-TRUE
if(condition==TRUE) {
  ## do something
  print(TRUE)
} else #else if 
  { print(FALSE)
  ## do something else
}
```
#### for  
Se puede usar _next_ para cambiar de iteracion o para salir.
```{r}
for(i in 1:10){
  print(i)
}
## otra forma de escribirlo
for(i in 1:4) print(i)
## Para crear una sequencia
seq(5)
```

#### While  
Se puede reemplazar con un _repeat_ pero hay que usar un _break_
```{r}
count<-0
while(count<10) {
  print(count)
  count<-count+1
}
```
### {-}  

***
> *Para hacer Debugging:*  

  * traceback: where does the error occured. Devuelve donde ocurrio el error hay que usarla inmediatamente cuando sale un error.
  * debug y browser: cuando se llega a esta linea se empieza a correr linea por linea. Permite evaluar uno a uno. Para salir del debug se pone Q o c
  * trace 
  * recover: permite ver el ambiente (environment en que estaba la variable)

### __*Reading Data, subsetting, Na Values*__
<details>  
  <summary> Click to expand! </summary>  
  
#### Connection with outside world  
* file, opens a connection to a file
* url, opens a connection to url  
* gzfile and bzfile opens a connection with compresed files

#### Subsetting   
* $ is used to extract elements of a list or data frame by name
* [] y [[]] sirven para extraer elementos. [[]] es mas usado para listas. [] devuelve un elemento del mismo tipo. Es decir, si el elemento original era una lista este tambien va a ser una lista.
```{r}
x <- list(foo=1:4, bar=0.6) #lista
x[1] #Lista
x[[1]]
class(x[2])
class(x[[2]])
x$foo
x[[1]][[2]] #extraer un elemento de la lista
```
#### NA Values
Para remover los valores que no son numericos:
```{r}
x<- c(1,2,NA,4,NA,5)
bad <-is.na(x)
x[bad]
x[!bad]
```
Hay diferentes funciones para leer los datos:  

  * read.table, read.csv  Son iguales, la unica difrencia es que _read.table_ el separador por defecto es un espacio y en _read.csv_ es una coma  
* readLines, para leer lineas de texto    
* source, Para leer R code files  
* dget, para leer R code files  
* load, para cargar los datos  
* unserialize, para leer en forma binaria

#### read.table  
Cuando se van a leer bases de datos muy grandes, se pueden hacer unas optimizaciones: 

  * Poner comment.char="" si no hay comentarios en el archivo  
* Especificar colClasses. Una forma de encontrar las clases de cada columna es:
```{r, eval=FALSE}
 initial<- read.table("Nombredelarchivo.txt", nrows=100)  
 classes <- sapply(initial,class)  
 tabAll< read.table("Nombredelarchivo.txt", colClasses=classes) 
```
  * Especificar nrows, se puede sobre estimar  
* Se puede hacer el calculo de la memoria que va a gastar.

</details>  

### __*Funciones utiles*__
<div class="tab">
  <button class="tablinks" onmouseover="openCity(event, 'str')"><i>str</i></button>
  <button class="tablinks" onmouseover="openCity(event, 'summary')"><i>Summary</i></button>
</div>

<div id="str" class="tabcontent">
#### __*str*__  
Compactly display the internal structure of an R object. Gives the function arguments for function.  
```{r}
str(lm)
x<-5
str(x)
library(datasets)
str(airquality)

```
</div>

<div id="summary" class="tabcontent">
#### __*summary*__  
Produces a summary of the results  
```{r}
str(summary)
x<-5
summary(x)
```
</div>

<div class="clearfix"></div>

<script>
function openCity(evt, cityName) {
  var i, tabcontent, tablinks;
  tabcontent = document.getElementsByClassName("tabcontent");
  for (i = 0; i < tabcontent.length; i++) {
    tabcontent[i].style.display = "none";
  }
  tablinks = document.getElementsByClassName("tablinks");
  for (i = 0; i < tablinks.length; i++) {
    tablinks[i].className = tablinks[i].className.replace(" active", "");
  }
  document.getElementById(cityName).style.display = "block";
  evt.currentTarget.className += " active";
}
</script>


### __*Simulation*__  
There are different functions for probability distribution in R:  

  * *rnorm* generates random variable Normal variables with a given mean and standard deviation   
  * *dnorm*  evaluate the normal probability density with a given mean or sd at a point  
  * *pnorm* evaluate the cumulative distribution function for a norma distribution  
  * *rpois* generate random poisson variates with a given rate  
  
Hay diferentes functiones o letras asociadas: *p*: distribucion cumulativa, *q*: funcion cuantil, *r*: generador de numeros aleatorios, *d*: densidad. En orden: rnorm, dnorm  

```{r, echo=FALSE}
str(rnorm)
str(dnorm)
str(pnorm)
str(rpois)
```
Para reajustar o reestablecer el generador de numeros se utiliza `set.seed(1)`.  

#### Random Sampling  
The function `sample` draws ramdomly from a specified set of sclara objects allowing to sample from arbitry distributions.  
```{r}
str(sample) # con repeat se puede obtener numeros repetidos
set.seed(1)
sample(1:10,4)
```












